臺灣臺北地方法院刑事判決　　　　　　　96年度訴字第1478號
公　訴　人　臺灣臺北地方法院檢察署檢察官
被　　　告　甲○○
　　　　　　　　　　（另案於臺灣臺北監獄執行中）
上列被告因違反毒品危害防制條例案件，經檢察官提起公訴（96
年度毒偵字第2412號），本院合議庭依被告於準備程序進行中為
有罪之陳述，裁定由受命法官獨任進行簡式審判程序審理，判決
如下：
    主  文
甲○○施用第一級毒品，累犯，處有期徒刑捌月，減為有期徒刑
肆月，如易科罰金，以新臺幣壹仟元折算壹日。
    事  實
一、甲○○前於(1)民國90年間因施用毒品案件，經本院90年度毒
    聲字第1584號裁定令入勒戒處所觀察、勒戒，因認無繼續施
    用毒品傾向，而於90年8月3日出勒戒處所，並經臺灣臺北地
    方法院檢察署檢察官以90年度毒偵字第1340號為不起訴處分
    確定。(2)復於91年間因搶奪案件，經臺灣高等法院92年度上
    訴字第1014號判決處有期徒刑2月確定，92年6月10日入監，
    93年8月3日因縮短刑期假釋出監，假釋期間付保護管束，假
    釋期間至93年11月20日屆滿，而未經撤銷假釋，視為執行完
    畢。(3)其於上開觀察、勒戒執行完畢釋放後5年內之94年間
    ，因施用第一級毒品案件，經本院95年度訴字第254號判決
    處有期徒刑10月確定。(4)再於95年9月間因施用第二級毒品
    案件，經本院95年易字第2871號判決處有期徒刑4月確定，
    上開(3)、(4)2罪嗣經本院96年度聲字第593號裁定定應執行有
    期徒刑1年1月確定（此部分不構成累犯）。猶未戒除毒癮，
    而於95年11月17日晚間6時30分許（即為警採尿時）回溯26
    小時內某時許（應扣除查獲後至經警採尿時），在臺北縣新
    店市○○路81巷9弄7號4樓，將第一級毒品海洛因粉末摻於1
    支香煙內吸食而施用第一級毒品海洛因。嗣經警於同年1 1
    月17日下午3時30分許在上址查獲，其尿液採驗結果呈鴉片
    類嗎啡陽性反應，始悉上情。
二、案經臺北縣政府警察局新店分局報請臺灣臺北地方法院檢察
    署檢察官偵查起訴。
    理  由
一、訊據被告甲○○就上開犯罪事實坦承不諱，且其於95年11月
    17日經警查獲所採之尿液送請臺灣檢驗科技股份有限公司先
    以酵素免疫分析法初步檢驗，再以氣相層析質譜儀確認檢驗
    結果，均呈鴉片類嗎啡陽性反應，有該公司95年12月4日濫
    用藥物尿液檢驗報告在卷為證。而以酵素免疫分析法檢測尿
    液時，固可能有偽陽性毒品反應，惟利用精密儀器分析，將
    可排除偽陽性，而得正確結果，以「氣相層析質譜儀分析法
    」之精確度而論，應可剔除「偽陽性反應」之可能（行政院
    國軍退除役官兵輔導委員會臺北榮民總醫院83年4月7日（83
    ）北總內字第03059號函參照），可證上開檢驗結果應係正
    確無誤。又海洛因經注射入人體後，其代謝物嗎啡之平均可
    檢出時限約為26小時，此有行政院衛生署藥物食品檢驗局91
    年9月8日（81）藥檢壹字第8114885號函附卷可憑，堪認被
    告確曾於於95年11月17日晚間6時30分許（即為警採尿時）
    回溯26小時內某時許（應扣除查獲後至經警採尿時）施用第
    一級毒品海洛因，是被告任意性自白核與事實相符，應可採
    信。
二、被告於90年間因施用毒品案件，經本院90年度毒聲字第1584
    號裁定令入勒戒處所觀察、勒戒，因認無繼續施用毒品傾向
    ，而於90年8月3日出勒戒處所，並經臺灣臺北地方法院檢察
    署檢察官以90年度毒偵字第1340號為不起訴處分確定，又於
    94年間因施用第一級毒品案件，經本院95年度訴字第254號
    判決處有期徒刑10月確定，再於95年9月間因施用第二級毒
    品案件，經本院95年度易字第2871號判決處有期徒刑4月確
    定，此有臺灣高等法院被告前案紀錄表附卷為證。被告勒戒
    執行完畢釋放後距本件犯罪時間雖逾5年，惟被告於95年9月
    間施用第二級毒品，未滿5年即再犯本件施用毒品罪，仍應
    認被告係於觀察勒戒執行完畢釋放後5年內再犯施用第一級
    毒品罪（最高法院95年度臺非字第65號判決意旨得資參照）
    ，自應由檢察官依法追訴，是被告犯行洵堪認定，應依法論
    科。
三、核被告所為，係犯毒品危害防制條例第10條第1項施用第一
    級毒品罪。其持有海洛因之低度行為，為施用海洛因之高度
    行為所吸收，不另論罪。被告前於91年間因搶奪案件，經臺
    灣高等法院92年度上訴字第1014號判決處有期徒刑2月確定
    ，92年6月10日入監，93年8月3日因縮短刑期假釋出監，假
    釋期間付保護管束，假釋期間至93年11月20日屆滿，而未經
    撤銷假釋，視為執行完畢。其前受徒刑之執行完畢，5年以
    內故意再為本件有期徒刑以上之犯行，為累犯，應依刑法第
    47條第1項規定加重其刑。爰審酌被告素行欠佳；且於1年內
    即有3次施用毒品犯行，顯認其以己力戒除毒癮之可能性甚
    微，而有施予身體拘束以強制其脫離毒害之必要；惟施用毒
    品為身心健康之自戕行為，並非侵害他人法益之犯罪行為，
    且被告並未因此衍生其他不法犯罪行為；又坦承犯行，犯後
    態度良好；且因吸毒者對毒品之依賴性，若未服用毒品，即
    產生多種生理不適之戒斷症狀致難以承受，而毒品之成癮性
    ，將致吸毒者身心均難自制而施用毒品之犯罪動機、生活狀
    況及智識程度等一切情狀，量處主文所示之刑。而被告犯罪
    在96年4月24日以前，並無中華民國九十六年罪犯減刑條例
    所定不得減刑之情形，爰依同條例第2條第1項第3款規定減
    其宣告刑二分之一，併諭知減得之刑易科罰金折算標準。而
    未扣案之1支香煙固為被告所有供施用海洛因之物，惟被告
    供承業於施用後丟棄而滅失，又無積極證據證明現尚存在，
    爰未諭知沒收，附此敘明。
據上論斷，應依刑事訴訟法第273條之1第1項、第299條第1項前
段，毒品危害防制條例第10條第1項，刑法第11條前段、第47條
第1項、第41條第1項前段，中華民國九十六年罪犯減刑條例第2
條第1項第3款、第7條、第9條，判決如主文。
本案經檢察官蔡宏展到庭執行職務。
中　　華　　民　　國　　96　　年　  11 　 月　　15　　日
                    刑事第十四庭法  官  陳琪媛
以上正本證明與原本無異。
如不服本判決，應於判決送達後10日內向本院提出上訴狀 (應抄
附繕本)。
                                書記官  陳豪達
中　　華　　民　　國　　96　　年　  11 　 月　　15　　日
附錄法條：
毒品危害防制條例第10條
施用第一級毒品者，處6月以上5年以下有期徒刑。
施用第二級毒品者，處3年以下有期徒刑。
